ACORDAO-COMPLETO-2343775

ACÓRDÃO DE RELAÇÃO

ACÓRDÃO DE RELAÇÃO 1748/2019 ATA 7/2019 - SEGUNDA CÂMARA

Acórdão 1748/2019-TCU-Segunda Câmara
	Os ministros do Tribunal de Contas da União, reunidos em sessão de 2ª Câmara, ACORDAM, por unanimidade, com fundamento no artigo 143, inciso V, alínea "e", do Regimento Interno, em acolher o pedido de prorrogação de prazo formulado pelo Coordenador-Geral de Gestão de Pessoas em substituição, Sr. Ezequiel Teixeira da Silva, por intermédio do Ofício nº 50697/2018/SEI-MCTIC, de 24/12/2018, por mais 15 (quinze) dias a contar da ciência desta deliberação como prazo final para cumprimento da determinação endereçada à entidade por intermédio Ofício 6204/2018-TCU-Sefip, de 4/12/2018, em cumprimento ao monitoramento do Acórdão 543/2008-TCU-Segunda Câmara; dar ciência ao responsável que o não cumprimento de diligência ou de decisão deste Tribunal, no prazo fixado, sem causa justificada, poderá ensejar a aplicação da multa prevista no art. 58, inciso IV, da Lei 8.443/1992, a qual prescinde de realização de prévia audiência, nos termos do art. 268, § 3º, do Regimento Interno deste Tribunal de Contas da União
1. Processo TC-Processo 021.226/2007-7 (PENSÃO CIVIL) 
	1.1. Interessados: Aida da Silva Barbosa (XXX.931.367-XX) ; Alba da Silva Lourenço (XXX.581.707-XX) ; Creuza Marques do Rosário (XXX.559.954-XX) ; Dalva Haenschke Veiga (XXX.347.339-XX) ; Edinalda Ferreira Santos Lima (XXX.068.654-XX) ; Edir Tavares Alvarez (XXX.951.367-XX) ; Elaine da Penha Ferreira Soares (XXX.408.126-XX) ; Elvira Fernandes Apolinário (XXX.597.904-XX) ; Emma Viegas Muller (XXX.880.990-XX) ; Hilda Carvalho da Costa (XXX.373.787-XX) ; Maria Carmelita de Farias (XXX.978.064-XX) ; Maria Gomes de Souza Andrade (XXX.644.416-XX) ; Maria José do Carmo Teixeira (XXX.347.236-XX) ; Maria José do Nascimento Melo (XXX.686.893-XX) ; Maria Zilma Silva dos Santos (XXX.060.533-XX) ; Maria da Penha Pereira de Menezes (XXX.735.844-XX) ; Maria de Lourdes Pontes (XXX.054.271-XX) ; Natalina Oliveira dos Santos (XXX.233.927-XX) ; Nelly Folly de Souza (XXX.282.797-XX) ; Shirley Bernardes Ribeiro (XXX.022.496-XX) 
	1.2. Órgão/Entidade: Ministério das Comunicações (extinto) 
	1.3. Relator: Ministro Aroldo Cedraz
	1.4. Representante do Ministério Público: Subprocurador-Geral Paulo Soares Bugarin
	1.5. Unidade Técnica: Secretaria de Fiscalização de Pessoal (SEFIP) .
	1.6. Representação legal: não há.
	1.7. Determinações/Recomendações/Orientações: não há.

Segunda Câmara

Ministério das Comunicações (extinto)

Aida da Silva Barbosa (XXX.931.367-XX); Alba da Silva Lourenço (XXX.581.707-XX); Creuza Marques do Rosário (XXX.559.954-XX); Dalva Haenschke Veiga (XXX.347.339-XX); Edinalda Ferreira Santos Lima (XXX.068.654-XX); Edir Tavares Alvarez (XXX.951.367-XX); Elaine da Penha Ferreira Soares (XXX.408.126-XX); Elvira Fernandes Apolinário (XXX.597.904-XX); Emma Viegas Muller (XXX.880.990-XX); Hilda Carvalho da Costa (XXX.373.787-XX); Maria Carmelita de Farias (XXX.978.064-XX); Maria Gomes de Souza Andrade (XXX.644.416-XX); Maria José do Carmo Teixeira (XXX.347.236-XX); Maria José do Nascimento Melo (XXX.686.893-XX); Maria Zilma Silva dos Santos (XXX.060.533-XX); Maria da Penha Pereira de Menezes (XXX.735.844-XX); Maria de Lourdes Pontes (XXX.054.271-XX); Natalina Oliveira dos Santos (XXX.233.927-XX); Nelly Folly de Souza (XXX.282.797-XX); Shirley Bernardes Ribeiro (XXX.022.496-XX)

AROLDO CEDRAZ

não há.

PENSÃO CIVIL (PCIV)

Secretaria de Fiscalização de Pessoal (SEFIP).